臺灣高等法院刑事判決
111年度上訴字第1220號
上　訴　人　臺灣桃園地方檢察署檢察官
被　　　告　張泰馨　
　　　　　　　　　　
　　　　　　　　　　
上列上訴人因被告詐欺等案件，不服臺灣桃園地方法院110年度
審金訴字第319號，中華民國111年1月26日第一審判決（起訴案
號：臺灣桃園地方檢察署110年度偵字第18810號，移送併案審理
案號：110年度偵字第26972號），提起上訴，本院判決如下：
    主  文
原判決關於犯罪所得之沒收部分撤銷。
其他上訴駁回。
張泰馨緩刑參年，並應依如附表三所示之條件履行緩刑條件。
    事  實
一、張泰馨於民國110年4月間某日，基於參與犯罪組織之犯意，
    加入綽號「牛」之蔡嘉哲（所犯加重詐欺取財等罪，經原審
    以110年度審金訴字第479號判處罪刑，檢察官不服提起上訴
    ，現由本院審理中）及其他真實姓名年籍不詳之成年人所組
    成、以實施詐騙為手段，具有持續性及牟利性之結構性犯罪
    組織（下稱詐欺集團），張泰馨負責向受詐騙之民眾拿取提
    款卡、存摺及贓款等物，並持受騙民眾之提款卡提領贓款，
    再交付詐欺集團成員指派之人收取。張泰馨與蔡嘉哲及其他
    詐欺集團成員，共同意圖為自己不法之所有，基於三人以上
    冒用公務員名義詐欺取財、以不正方法由自動付款設備取得
    他人之物及掩飾、隱匿犯罪所得之來源與去向之洗錢犯意聯
    絡，先由詐欺集團成員於110年4月23日10時起向鄧永郎，施
    以如附表所示之詐騙方式，致鄧永郎陷於錯誤，依詐欺集團
    成員指示，於如附表「詐騙方式及經過」欄所示之匯款時間
    、地點，將裝有如附表「受騙交付物品」欄所示之存摺、提
    款卡、密碼及現金等物之紙袋交予張泰馨，由張泰馨於同日
    13時19分許，在新竹市○○路0段0號之酷玩電競館廁所內將裝
    有存摺等物之上開紙袋交予蔡嘉哲，蔡嘉哲將鄧永郎之提款
    卡及密碼再交付張泰馨，張泰馨依蔡嘉哲之指示於附表所示
    之提款時間、地點，將如附表所示鄧永郎之中華郵政帳戶提
    款卡插入自動櫃員機並輸入密碼，接續提領如附表「提領金
    額」欄所示之金額後，隨即以其所持用如附表二所示之行動
    電話聯繫蔡嘉哲，再依蔡嘉哲之指示，將領得之現金及詐得
    如附表「鄧永郎遭詐騙所交付物品」欄編號1至2所示之物均
    繳回予蔡嘉哲，以此方式將款項繳回本案詐欺犯罪組織，藉
    此製造金流之斷點，致無從追查前揭犯罪所得之去向，而掩
    飾、隱匿該犯罪所得，張泰馨並獲得報酬新臺幣（下同）3
    千元。嗣鄧永郎察覺遭詐騙報警處理，經警於110年5月11日
    晚間7時20分，在桃園市○○區○○路00號前持檢察官核發拘票
    將張泰馨拘提到案，並自其身上扣得如附表二所示之行動電
    話1支，循線查悉上情。
二、案經桃園市政府警察局龍潭分局移送臺灣桃園地方檢察署檢
    察官偵查起訴。　　
    理  由
壹、證據能力之說明
一、關於違反組織犯罪防制條例之供述證據部分：
(一)按組織犯罪防制條例第12條第1項中段規定：「訊問證人之
    筆錄，以在檢察官或法官面前作成，並經踐行刑事訴訟法所
    定訊問證人之程序者為限，始得採為證據。」準此，被告以
    外之人於警詢時所為之陳述，關於組織犯罪防制條例之罪，
    固絕對不具證據能力，惟上開規定，僅是針對違反組織犯罪
    防制條例之罪有關證據能力之特別規定，其他非屬組織犯罪
    防制條例之罪部分，例如加重詐欺等罪，其被告以外之人於
    審判外所為之陳述，不受上開特別規定之限制，仍應依刑事
    訴訟法相關規定，定其得否作為證據（最高法院103年度台
    上字第2915號判決意旨參照）。
(二)查證人邱聖詠、蔡嘉哲於警詢所為之證述，係被告張泰馨以
    外之人於審判外之陳述，依前揭說明，於被告所涉違反組織
    犯罪防制條例之罪名部分，不具證據能力，不得採為判決之
    基礎（惟就其所犯加重詐欺取財、洗錢等罪，則不受此限制
    ）。至被告於警詢及偵訊時之陳述，對其自己而言，則屬被
    告之供述，為法定證據方法之一，自不在組織犯罪防制條例
    第12條第1項規定之排除之列，除有不得作為證據之例外，
    自可在有其他補強證據之情況下，作為證明被告犯罪之證據
    。
二、關於被告所犯刑法第339條之4第1項第2款三人以上共同詐欺
    取財罪及違反洗錢防制法之證據能力部分：
(一)按被告以外之人於審判外之言詞或書面陳述，除法律有規定
    者外，不得作為證據。又被告以外之人於審判外之陳述，雖
    不符合刑事訴訟法第159條之1至第159條之4之規定，但經當
    事人於審判程序同意作為證據，法院審酌該言詞陳述或書面
    陳述作成時之情況，認為適當者，亦得為證據；當事人、代
    理人或辯護人於法院調查證據時，知有同法第159條第1項不
    得為證據之情形，而未於言詞辯論終結前聲明異議者，視為
    有前項之同意。刑事訴訟法第159條第1項及第159條之5分別
    定有明文。本件檢察官、被告就本判決所引用之被告以外之
    人於審判外之陳述，於本院準備程序均表示同意有證據能力
    （見本院卷第53至56頁），且迄言詞辯論終結前均未聲明異
    議，經本院審酌該等證據之作成情況，核無違法取證或其他
    瑕疵，認均適為本案認定事實之依據，依刑事訴訟法第159
    條之5規定，均有證據能力。
(二)又本件認定事實引用之卷內其餘非供述證據（詳後述），並
    無證據證明係公務員違背法定程序取得，依同法第158條之4
    規定反面解釋，均有證據能力。　　　
貳、實體方面
一、認定事實所憑之證據及理由：
    上開事實，業據被告於警詢、偵訊、原審及本院均坦承不諱
    （見偵18810號卷第27至33、53至58、171至173頁，原審卷
    第69、77至79頁，本院卷第52、74頁），與被害人鄧永郎於
    警詢中之證述（見同上偵卷第97至99、101至102頁）、證人
    邱聖詠於警詢、偵訊之證述（見同上偵卷第69至73、175至1
    77頁）及蔡嘉哲於偵訊之證述內容（見偵26972號卷第289至
    291頁)，大致相符，並有被害人所提出之郵局帳戶交易明細
    内容 （見偵18810號卷第106頁）、取款暨提領贓款之監視
    器畫面翻拍照片、通聯調閱查詢單、叫車系統暨地點資料、
    自動櫃員機提領影像截圖（見同上偵卷第35至47、112至133
    、135至148、193至195頁）、桃園市政府警察局龍潭分局搜
    索扣押筆錄暨扣押物品目錄表、扣押物品收據（見同上偵卷
    字卷第89至95頁）在卷可稽，及如附表二所示行動電話1支
    扣案可資佐證，足認被告前揭之任意性自白與事實相符。本
    案事證明確，被告犯行堪以認定，應依法論科。
二、論罪：
(一)按行為人以一參與詐欺犯罪組織，並分工加重詐欺行為，同
    時觸犯參與犯罪組織罪及加重詐欺取財罪，雖其參與犯罪組
    織之時、地與加重詐欺取財之時、地，在自然意義上非完全
    一致，然二者仍有部分合致，且犯罪目的單一，依一般社會
    通念，認應評價為一罪方符合刑罰公平原則，應屬想像競合
    犯，如予數罪併罰，反有過度評價之疑，實與人民法律感情
    不相契合。又加重詐欺罪係侵害個人財產法益之犯罪，其罪
    數計算，以被害人數、被害次數之多寡，決定其犯罪之罪數
    ；核與參與犯罪組織罪之侵害社會法益，因應以行為人所侵
    害之社會全體利益為準據，認定係成立一個犯罪行為，有所
    不同。是以倘若行為人於參與犯罪組織之繼續中，先後加重
    詐欺數人財物，因行為人僅為一參與組織行為，侵害一社會
    法益，應僅就首次犯行論以參與犯罪組織罪及加重詐欺罪之
    想像競合犯，而其後之犯行，乃為其參與組織之繼續行為，
    為避免重複評價，當無從將一參與犯罪組織行為割裂再另論
    一參與犯罪組織罪，而與其後所犯加重詐欺罪從一重論處之
    餘地（最高法院107年度台上字第1066號判決意旨參照）。
    查，被告於110年4月某日加入本案詐欺集團，隨即於同年4
    月23日依詐欺集團成員蔡嘉哲指示，向被害人拿取存摺、提
    款卡、密碼及現金等物，並持被害人交付之提款卡接續提領
    款項，再將領得之現金連同被害人交付之存摺、提款卡等物
    均繳回予蔡嘉哲，業據被告供述在卷，且被告過去未有涉犯
    提供帳戶並提領詐欺集團詐得之贓款，而與本案相類之詐欺
    取財案件經起訴判刑，亦有本院被告前案紀錄表在卷可憑，
    被告應就其本案參與詐欺取財之收取被害人交付之存摺、提
    款卡、現金及提領贓款行為，論以組織犯罪防制條例之參與
    犯罪組織罪。
(二)按洗錢防制法第2條規定：「本法所稱洗錢，指下列行為：
    意圖掩飾或隱匿特定犯罪所得來源，或使他人逃避刑事追訴
    ，而移轉或變更特定犯罪所得。掩飾或隱匿特定犯罪所得
    之本質、來源、去向、所在、所有權、處分權或其他權益者
    。收受、持有或使用他人之特定犯罪所得。」是洗錢之定
    義，應就犯罪全部過程加以觀察，以行為人主觀上具有掩飾
    或隱匿其特定犯罪所得或變得之財產或財產上利益，與該特
    定犯罪之關聯性，使其來源形式上合法化，或使他人逃避刑
    事追訴、處罰之犯罪意思，客觀上有掩飾或隱匿特定犯罪所
    得之財物或財產上利益之具體作為者，即屬相當。而洗錢防
    制法第14條第1項之一般洗錢罪，依同法第2條第1款之規定
    ，屬處置犯罪所得類型，祇以有掩飾或隱匿特定犯罪所得來
    源或使他人逃避刑事追訴之意圖，與移轉或變更特定犯罪所
    得之行為，即為已足，不以有掩飾或隱匿特定犯罪所得來源
    之行為為必要。而同法第2條第2款之規定，則以行為人有掩
    飾或隱匿犯特定犯罪所得之本質、來源、去向、所在、所有
    權、處分權或其他權益者，為其成立要件。因此，客觀上須
    有掩飾或隱匿特定犯罪所得之財物或財產上利益之具體作為
    ，主觀上須具有掩飾或隱匿其犯罪所得或變得之財產或財產
    上利益與犯罪之關聯性，使其來源形式上合法化，以逃避國
    家追訴、處罰之犯罪意思，始足當之。是倘能證明行為人意
    圖隱匿特定犯罪所得來源，而移轉特定犯罪所得，或非法使
    用人頭帳戶隱匿資金，而該帳戶內之資金係前置特定犯罪所
    得，即符合一般洗錢罪要件。例如詐欺集團向被害人施用詐
    術後，為隱匿其詐欺所得財物之去向，而令被害人將其款項
    轉入該集團所使用之人頭帳戶，並由該集團所屬之車手提領
    詐欺所得款項得逞，檢察官如能證明該帳戶內之資金係本案
    詐欺之特定犯罪所得，即已該當於同法第14條第1項之一般
    洗錢罪。另過去實務認為，行為人對犯特定犯罪所得之財物
    或利益作直接使用或消費之處分行為，或僅將自己犯罪所得
    財物交予其他共同正犯，乃屬犯罪後處分贓物之行為，非本
    條例所規範之洗錢行為，惟依洗錢防制法規定，倘行為人意
    圖掩飾或隱匿特定犯罪所得來源，而將該犯罪所得直接消費
    處分，甚或交予其他共同正犯，而由共同正犯以虛假交易外
    觀掩飾不法金流移動，即難認單純犯罪後處分贓物之行為，
    應仍構成同法第2條第1款或第2款之洗錢行為（最高法院109
    年度台上字第4033號、第3870號、第1135號判決意旨參照）
    。查，本案詐欺集團實施詐騙之人員冒用警官之名義向被害
    人施用詐術，被害人因而交付如附表一所示之存摺、提款卡
    及現金予被告，復為掩飾或隱匿其詐欺所得財物之去向，被
    告將如附表一所示之存摺、提款卡及現金交付詐欺集團成員
    蔡嘉哲，並依蔡嘉哲之指示持被害人之郵局提款卡領現金後
    ，將所提領之現金及被害人之提款卡等物，繳回蔡嘉哲收取
    。是核被告所為，係犯組織犯罪防制條例第3條第1項後段之
    參與犯罪組織罪、刑法第339條之4第1項第1、2款之三人以
    上共同冒用公務員名義詐欺取財罪、同法第339條之2第1項
    以不正方法由自動付款設備取得他人財物罪，及違反洗錢防
    制法第2條第1款、第2款規定，而犯同法第14條第1項之一般
    洗錢罪。
(三)被告與蔡嘉哲及其他本案詐欺集團人員等成員，就上開犯行
    間，具有犯意聯絡及行為分擔，應論以共同正犯。
(四)被告就上開犯行，因參與犯罪組織及三人以上共同冒用公務
    員名義詐欺取財罪、以不正方法由自動付款設備取得他人財
    物及一般洗錢罪等罪之實行行為有部分合致，為想像競合犯
    ，應依刑法第55條規定，從一重之三人以上共同冒用公務員
    名義詐欺取財罪處斷。
(五)按被告所犯洗錢罪、刑法加重詐欺取財罪既從一重之刑法加
    重詐欺罪處斷，且該重罪並無法定減刑事由，自無從再適用
    洗錢防制法第14條第1項規定減刑，僅於量刑時一併審酌(最
    高法院110年度台上字第4724號判決採同一意旨）。查，被
    告於偵查、原審及本院自白洗錢犯行，然其所犯洗錢罪部分
    在處斷上既為刑法加重詐欺罪所吸收，自無洗錢防制法第14
    條第1項減輕或免除其刑規定適用之餘地，爰於量刑時一併
    審酌。
(六)臺灣桃園地方檢察署110年度偵字第26972號移送原審併案審
    理之犯罪事實，與已起訴犯罪事實為相同之犯罪事實，本院
    自得併予審理。
三、維持部分原判決（即罪刑部分）之理由：
(一)原審以被告之罪證明確，適用組織犯罪防制條例第3條第1項
    後段、洗錢防制法第14條第1項及刑法第11條、第28條、第3
    39條之2第1項、第339條之4第1項第1款、第2款、第55條等
    規定，並以行為人之責任為基礎，審酌被告正值青年，不思
    以合法途徑賺取錢財，竟貪圖不法利益，率爾應允擔任詐欺
    集團車手，其行為不僅製造金流斷點，使共犯之詐欺取財犯
    行得以順利，亦使詐欺所得之來源及去向難以追查，增加被
    害人求償、偵查機關偵辦之困難，同時造成被害人財物損失
    ，畢生積蓄化為烏有，被告之行為嚴重破壞社會秩序，應予
    嚴厲非難；惟念被告犯後坦承全部犯行之態度，就其違反洗
    錢罪部分符合減刑要件，兼衡被告僅為收、繳詐欺款項人員
    之角色，與統合、指示、分配任務及親為誆騙、施詐者之其
    他詐欺共犯而言，其犯罪情節較輕；另考量被告於原審尚未
    與被害人達成和解或調解，並賠償其損害及被告於原審自述
    之工作、智識程度、家庭、經濟生活（見審金訴字卷第81頁
    ）及其犯罪之動機等一切情狀，量處有期徒刑一年二月，並
    諭知如附表二所示被告持有之行動電話1支沒收。核其認事
    用法，並無違誤，量刑亦稱妥適。又依原判決事實、理由欄
    及附表一「詐騙方式及經過」記載：「本案詐欺犯罪組織某
    姓名年籍均不詳之成年成員於110年4月23日上午10時許，假
    冒為『王警官』名義，撥打電話予鄧永郎，向鄧永郎佯稱其餘
    中國信託因欠資金，如未將資金補齊，恐涉刑事責任而遭判
    刑云云，致鄧永郎陷於錯誤...」，並綜觀判決全文意旨，
    應認原判決主文及理由欄，就被告所犯刑法第339條之4第1
    項第1款、第2款三人以上共同冒用公務員名義詐欺取財罪，
    記載被告「犯三人以上共同冒用政府機關及公務員名義詐欺
    取財」，其中關於「冒用政府機關」等字，屬於贅載，然尚
    不影響全案情節及判決本旨，依無害瑕疵審查原則，自不構
    成撤銷之理由，併此敘明。
(二)檢察官上訴以被害人遭詐騙之金額高達51萬元，且據被害人
    具狀陳稱：被告在調解時態度惡劣，指稱被害人亦有過錯，
    且被害人因遭上開詐騙財物，導致生活困頓，而需要親人救
    濟等語，可見被告犯後態度不佳，且其所為對被害人損害甚
    鉅，又並未積極賠償被害人以取得被害人之原諒，是原審所
    判刑度實屬過輕，難謂與一般人民法律感情相契合，應予撤
    銷，另為適法之裁判云云。按刑之量定，為求個案裁判之妥
    當性，法律賦予法院裁量之權，量刑輕重，屬為裁判之法院
    得依職權自由裁量之事項，苟其量刑已以行為人之責任為基
    礎，並斟酌刑法第57條各款所列情狀，在法定刑度內，酌量
    科刑，無顯然失當或違反公平、比例及罪刑相當原則者，亦
    無偏執一端，致明顯失出失入情形，自不得指為違法。原審
    判決既已詳細記載認定被告犯罪之證據及理由，並已審酌關
    於刑法第57條科刑之一切情狀，對被告所犯量處有期徒刑一
    年二月，係合法行使其量刑裁量權，於客觀上既未逾越法定
    刑度，難認有何違法或不當之處，而檢察官上訴所執被告犯
    罪情節、被害人所受損失、被告未與被害人和解並賠償所受
    損失等科刑情狀事由，業經原審審酌如上，是原判決已以被
    告之責任為衡量基礎，依刑法第57條各款所列情狀，妥適量
    刑；況被告於本院審理期間業與被害人達成和解，被告承諾
    賠償被害人15萬元，並於和解時給付3萬元，其餘12萬元於1
    11年6月15日起於每月15日給付1萬元等情，有被告提出之「
    刑事案件和解書（詐欺）」在卷為憑（見本院卷第79、81頁
    ；被告於111年6月11日匯款1萬元予被害人，見本院卷第93
    頁之郵政入戶匯款申請書），被害人於本院亦表示我們雙方
    達成和解，我願意給予被告機會等語（見本院卷第74、75頁
    ），足見被告犯後盡力彌補被害人所受損害，被害人已表明
    宥恕被告之意，應認原審所量處之刑度並無不當。從而，檢
    察官猶執前詞提起上訴，指摘原審判決量刑不當云云，並無
    理由，應予駁回。
四、撤銷原判決關於沒收犯罪所得部分之理由：
(一)刑法第38條之1第1項前段及第3項分別規定：「犯罪所得，
    屬於犯罪行為人者，沒收之，前條犯罪所得前二項之沒收，
    於全部或一部不能沒收或不宜執行沒收時，追徵其價額。」
    又犯罪所得之沒收，係法院剝奪犯罪行為人之不法所得，將
    之收歸國有之裁判。目的係著重於澈底剝奪犯罪行為人之實
    際犯罪所得，使其不能坐享犯罪之成果，藉以杜絕犯罪誘因
    ，而遏阻犯罪。並基於被害人發還優先原則，限於個案已實
    際合法發還被害人時，始無庸沒收（最高法院108年台上字
    第1955號判決採同一意旨）。
(二)被告與被害人達成和解，並於和解時給付3萬元，其餘12萬
    元於111年6月15日起於每月15日給付1萬元等情，業見前述
    ，是被告與被害人和解後已賠償被害人3萬元，超過其本案
    犯罪所得3千元，等同其犯罪所得部分已全數返還告訴人。
    原判決未及審酌於此，致沒收部分仍諭知犯罪所得沒收及追
    徵，尚有未恰，檢察官上訴意旨雖未指摘及此，然原判決既
    有上開違誤，本院自仍應就犯罪所得沒收部分予以撤銷。
五、沒收之說明：
    被告自承本案犯罪獲取報酬為3千元等語，雖屬本案之犯罪
    所得，然如前所述，被告已賠償被害人3萬元，性質上即等
    同已合法發還被害人，且超出被告犯罪所得，揆諸刑法第38
    條之1第5項規定意旨，就被告之犯罪所得爰不予宣告沒收或
    追徵，以免重複剝奪其犯罪利得。
六、緩刑之宣告：
　　被告前未曾故意犯罪受有期徒刑以上刑之宣告，有本院被告
    前案紀錄表在卷可佐（見本院卷第85頁），其因一時失慮而
    觸犯本案罪刑，惟被告犯後坦承犯行，並與被害人達成和解
    ，同意賠償被害人15萬元，被害人於本院亦陳明願意給予被
    告機會等語（見本院卷第75頁），本院認被告歷經本次偵審
    過程，並受前開刑之宣告後，應已知所警惕，因認本案對被
    告所為刑之宣告，以暫不執行為適當，爰諭知緩刑三年，以
    啟自新，並依刑法第74條第2項第3款規定，命被告應於緩刑
    期間履行如附表所示之和解條件。被告於緩刑期內如違反上
    開緩刑所附條件，且情節重大者，檢察官依法得向法院聲請
    撤銷緩刑宣告，併此敘明。
據上論斷，應依刑事訴訟法第368條、第369條第1項前段、第364
條，刑法第38條之1第5項、第74條第1項第1款、第2項第3款，判
決如主文。　　
本案經檢察官蕭方舟到庭執行職務。
中　　華　　民　　國　　111 　年　　6 　　月　　23  　日
                  刑事第二庭    審判長法　官  遲中慧
                                      法　官  李世華
                                      法　官  楊志雄
以上正本證明與原本無異。
如不服本判決，應於收受送達後20日內向本院提出上訴書狀，其
未敘述上訴之理由者並得於提起上訴後20日內向本院補提理由書
（均須按他造當事人之人數附繕本）「切勿逕送上級法院」。
                                      書記官  林昱廷
中　　華　　民　　國　　111 　年　　6 　　月　　24　　日
附錄：本案論罪科刑法條全文
洗錢防制法第14條
有第二條各款所列洗錢行為者，處7年以下有期徒刑，併科新臺
幣5百萬元以下罰金。
前項之未遂犯罰之。
前二項情形，不得科以超過其特定犯罪所定最重本刑之刑。

刑法第339條之2
意圖為自己或第三人不法之所有，以不正方法由自動付款設備取
得他人之物者，處3年以下有期徒刑、拘役或30萬元以下罰金。
以前項方法得財產上不法之利益或使第三人得之者，亦同。
前二項之未遂犯罰之。

刑法第339條之4
犯第339條詐欺罪而有下列情形之一者，處1年以上7年以下有期
徒刑，得併科1百萬元以下罰金：
一、冒用政府機關或公務員名義犯之。
二、三人以上共同犯之。
三、以廣播電視、電子通訊、網際網路或其他媒體等傳播工具，
    對公眾散布而犯之。
前項之未遂犯罰之。

組織犯罪防制條例第3條
發起、主持、操縱或指揮犯罪組織者，處3年以上10年以下有期
徒刑，得併科新臺幣1億元以下罰金；參與者，處6月以上5年以
下有期徒刑，得併科新臺幣1千萬元以下罰金。但參與情節輕微
者，得減輕或免除其刑。
具公務員或經選舉產生之公職人員之身分，犯前項之罪者，加重
其刑至二分之一。
犯第1項之罪者，應於刑之執行前，令入勞動場所，強制工作，
其期間為3年。
前項之強制工作，準用刑法第90條第2項但書、第3項及第98條第
2項、第3項規定。
以言語、舉動、文字或其他方法，明示或暗示其為犯罪組織之成
員，或與犯罪組織或其成員有關聯，而要求他人為下列行為之一
者，處3年以下有期徒刑，得併科新臺幣3百萬元以下罰金：
一、出售財產、商業組織之出資或股份或放棄經營權。
二、配合辦理都市更新重建之處理程序。
三、購買商品或支付勞務報酬。
四、履行債務或接受債務協商之內容。
前項犯罪組織，不以現存者為必要。
以第5項之行為，使人行無義務之事或妨害其行使權利者，亦同
。
第5項、第7項之未遂犯罰之。

附表一：
被害人 詐騙方式及經過 被害人遭詐騙所交付物品 提款金融機構帳號 提款時間 提款金額（新臺幣，含手續費） 提款地點 鄧永郎 本案詐欺犯罪組織某姓名年籍均不詳之成年成員於110年4月23日上午10時許，假冒為「王警官」名義，撥打電話予鄧永郎，向鄧永郎佯稱其餘中國信託因欠資金，如未將資金補齊，恐涉刑事責任而遭判刑云云，致鄧永郎陷於錯誤，於110年4月23日12時許，依指示將如右列所示之金融帳戶提款卡、密碼、國民身分證等資料及右列現金新臺幣（下同）38萬元均置入紙袋內，並前往本案詐欺犯罪組織成員所指示之地點即桃園市○○區○○路000巷0弄巷口處，交予依同屬本案詐欺犯罪組織中成員蔡嘉哲（綽號「牛」）之指示前往前開地點之張泰馨，再由張泰馨轉交前開紙袋予蔡嘉哲。蔡嘉哲遂將鄧永郎所交付如右列所示之郵局、土地銀行帳戶等提款卡及密碼交予張泰馨，張泰馨於取得右列所示郵局之提款卡及密碼後，再依蔡嘉哲指示於右列所示之提款時間、地點，接續將前開郵局帳戶提款卡插入自動櫃員機並輸入密碼，以此不正方法自該帳戶內提領如附表「提款金額」欄所示之金額，共計13萬元得手，再依指示將上開帳戶之提款卡及領得之款項交付蔡嘉哲，張泰馨並因此分得3千元作為報酬。 ⒈中華郵政股份有限公司帳號00000000000000號帳戶之提款卡（含密碼） ⒉土地銀行帳號000000000000號帳戶之提款卡（含密碼） ⒊現金新臺幣38萬 ⒋國民身分證 中華郵政股份有限公司帳號00000000000000號帳戶 110年4月23日下午1時42分許       6萬元 新竹市北區北大路471號（西門郵局）     110年4月23日下午1時44分許       6萬元 新竹市北區北大路471號（西門郵局）     110年4月23日下午2時44分許 1萬元 新竹縣芎林鄉文德路38號（全聯福利中心芎林文德店） 
附表二：
物品 數量 備註 黑色IPHONE行動電話（含SIM卡1 張，門號:0000000000；IMEI ：000000000000000) 1支 ⒈於110年5月11日晚間9時30分自被告張泰馨身上所查獲。 ⒉桃園市政府警察局龍潭分局搜索扣押筆錄暨扣押物品目錄表、扣押物品收據（見偵18810卷第89至95頁）。 
附表三：（被告張泰馨之緩刑附記事項）
  給付內容 給付方式（依張泰馨與鄧永郎簽訂之刑事案件和解書【詐欺】） 張泰馨應給付鄧永郎新臺幣（下同）拾伍萬元。  ⑴給付方法為分期付款，直接匯入鄧永郎之郵局帳戶（局號700、帳號00000000000000)  ⑵自111年6月15日起，每月15日清償壹萬元整；不含已先給付參萬元，剩餘拾貳萬元整，分期給付共12期，每期壹萬元整；如有1期未付，視同全部到期。